---
output: github_document
params:
  repo: 202210-r4ds-2
---

<!-- README.md is generated from README.Rmd. Please edit that file -->

```{r, include = FALSE}
knitr::opts_chunk$set(collapse = TRUE, comment = "#>", echo = FALSE)
url_page <- "https://curso-r.github.io/"
url_raw <- "https://raw.githubusercontent.com/curso-r/"
```

## Links Importantes

- Nosso blog: [https://curso-r.com/blog/](https://curso-r.com/blog/)
- Nossos livros: [Ciência de Dados em R](https://livro.curso-r.com/) e
[Zen do R](https://curso-r.github.io/zen-do-r/)
- Nosso fórum: [https://discourse.curso-r.com/](https://discourse.curso-r.com/)

## Slides

```{r}
"materiais/slides/" |>
  fs::dir_ls(glob = "*.html") |>
  tibble::tibble(file = _) |>
  dplyr::mutate(
    Slide = file |>
      stringr::str_c(url_page, params$repo, "/", ... = _) |>
      stringr::str_c("[", fs::path_file(file), "](", ... = _, ")")
  ) |>
  dplyr::select(Slide) |>
  knitr::kable()
```

## Exemplos de Aula

```{r}
"exemplos/" |>
  fs::dir_ls() |>
  tibble::tibble(file = _) |>
  dplyr::mutate(
    Exemplo = file |>
      stringr::str_c(url_raw, params$repo, "/main/", ... = _) |>
      stringr::str_c("[", fs::path_file(file), "](", ... = _, ")")
  ) |>
  dplyr::select(Exemplo) |>
  knitr::kable()
```

## Exercícios

```{r}
"materiais/exercicios/" |>
  fs::dir_ls() |>
  tibble::tibble(file = _) |>
  dplyr::mutate(
    Exercício = file |>
      stringr::str_c(url_raw, params$repo, "/main/", ... = _) |>
      stringr::str_c("[", fs::path_file(file), "](", ... = _, ")")
  ) |>
  dplyr::select(Exercício) |>
  knitr::kable()
```

## Material Extra

Referências extras relacionadas com o conteúdos das aulas, ou materiais que
comentamos quando tiramos dúvidas (não necessariamente são relacionadas com o
conteúdo da aula).

```{r}
"materiais/extras.csv" |>
  readr::read_csv(show_col_types = FALSE) |>
  knitr::kable()
```

## Redes Sociais da Curso-R

- YouTube: https://www.youtube.com/c/CursoR6
- Instagram: https://www.instagram.com/cursoo_r/
- Twitter: https://twitter.com/curso_r
- LinkedIn: https://www.linkedin.com/company/curso-r/
- Facebook: https://www.facebook.com/cursodeR
